【裁判字號】    98,消債清,51
【裁判日期】    980605
【裁判案由】    清算事件
【裁判全文】
臺灣板橋地方法院民事裁定            98年度消債清字第51號
聲  請  人
即債 務 人  丁○○
代  理  人  廖于清律師
相  對  人
即債 權 人  中國信託商業銀行股份有限公司
法定代理人  巳○○
相  對  人
即債 權 人  香港商香港上海匯豐銀行股份有限公司
法定代理人  癸○○
相  對  人
即債 權 人  友邦國際信用卡股份有限公司
法定代理人  寅○○
相  對  人
即債 權 人  日盛國際商業銀行股份有限公司
法定代理人  子○○
相  對  人
即債 權 人  台北富邦商業銀行股份有限公司
法定代理人  卯○○
相  對  人
即債 權 人  台新國際商業銀行股份有限公司
法定代理人  丙○○
相  對  人
即債 權 人  臺灣新光商業銀行股份有限公司
法定代理人  戊○○
相  對  人
即債 權 人  兆豐國際商業銀行股份有限公司
法定代理人  甲○○
相  對  人
即債 權 人  美商花旗銀行股份有限公司臺北分公司
法定代理人  乙○○
相  對  人
即債 權 人  台灣美國運通國際股份有限公司
法定代理人  壬○○
相  對  人
即債 權 人  國泰世華商業銀行股份有限公司
法定代理人  己○○
相  對  人
即債 權 人  元大商業銀行股份有限公司
法定代理人  辰○○
相  對  人
即債 權 人  陽信商業銀行股份有限公司
法定代理人  丑○○
相  對  人
即債 權 人  萬泰商業銀行股份有限公司
法定代理人  庚○○
相  對  人
即債 權 人  遠東國際商業銀行股份有限公司
法定代理人  辛○○
上列當事人聲請消費者債務清理事件，本院裁定如下：
    主  文
債務人丁○○自中華民國九十八年六月九日下午四時起開始清算
程序，並同時終止清算程序。
    理  由
一、按更生方案未依消費者債務清理條例第59條、第60條規定可
    決時，除有該條例第64條規定之情形外，法院應以裁定開始
    清算程序，消費者債務清理條例第61條定有明文。又法院開
    始清算程序之裁定，應載明其年、月、日、時，並即時發生
    效力，同條例第83條第1 項亦定有明文可參。次按債務人之
    財產不敷清償清算程序之費用時，法院應裁定開始清算程序
    ，並同時終止清算程序，復為同條例第85條第1 項所明定。
二、查本件債務人聲請更生，前雖經本院裁定開始更生程序在案
    ，並經本院於民國98年3 月13日先期召集債權人及債務人協
    商會議，債務人重提更生方案為每月清償新臺幣（下同）18
    ,000 元 ，分8 年即96期清償。惟嗣後債務人於同年月24日
    另又具狀陳稱其配偶遭減薪5,000 元，故調整更生方案改為
    每月清償11,596元，經本院函知所有債權人表示意見後，債
    權人均回覆稱：無法同意該變更後之更生方案，即債務人所
    提之更生方案，始終未能依消費者債務清理條例第59條、第
    60條規定獲得債權人會議之可決，此亦為債務人所不爭。另
    經本院審酌聲請人既於上開98年3 月13日協商會議重新提案
    ，詎又於數日後具狀變更，足見其還款誠意實屬可議。再參
    以大部分債權人並均以書面陳述意見主張：本院不應逕為認
    可該變更後之更生方案，而認聲請人至少應依上開98年3 月
    13日會議之方案還款，經本院再電詢聲請人之代理人，惟其
    仍陳稱聲請人無法依98年3 月13日原定方案還款，並同意本
    件轉以清算程序辦理等語，暨經斟酌本院亦認債務人所提變
    更後之更生方案（即每月清償11,596元）難認其條件係屬公
    允，並不符合得由本院逕以裁定認可更生方案之要件。基此
    ，承前所述，本件固堪認已符合消費者債務清理條例第61條
    規定，而應由本院以裁定開始清算程序，惟依聲請人所提出
    之更生聲請狀、財產及收入狀況說明書及財政部臺灣省北區
    國稅局財產歸屬資料清單所載，聲請人雖有財產即車牌號碼
    L4－3979之汽車1 部，但車齡已超過10年，當已無何殘存價
    值可言。是本院斟酌上情，並慮及本件清算程序之規模，因
    認聲請人之財產應不敷清償清算程序之費用，是本院茲依上
    開法文規定，雖裁定開始本件清算程序，惟並同時終止本件
    清算程序，爰裁定如主文。
中    華    民    國    98    年    6     月    5     日
              民事第一庭    法  官  黃若美
上為正本係照原本作成
開始清算程序之裁定不得抗告，如不服同時終止清算程序之裁定
，應於裁定送達後10日內，以書狀向本院提出抗告，並繳納抗告
費新臺幣1千元。
中    華    民    國    98    年    6     月    5     日
                             書記官  江怡萱


司法院資訊處製作；財團法人民間司法改革基金會備份。
